【裁判字號】    98,易,31
【裁判日期】    980223
【裁判案由】    竊盜
【裁判全文】
臺灣宜蘭地方法院刑事判決                98年度易字第31號
公  訴  人  臺灣宜蘭地方法院檢察署檢察官
被      告  戊○○
                    （現於臺灣宜蘭監獄執行中）
上列被告因竊盜案件，經檢察官提起公訴（97年度偵字第4720、
4755號），本院判決如下：
    主  文
戊○○犯如附表所示之罪，均累犯，各處如附表所示之刑，應執
行有期徒刑壹年參月。
    事  實
一、戊○○前因竊盜案件，經本院94年度簡上字第5號判決判處
    有期徒刑6月確定，於民國95年3月18日縮刑期滿，同年月19
    日執行完畢出監。詎仍不知悔改，分別基於竊盜之犯意，於
    附表所示時間、地點、竊取如附表所示財物，嗣經警尋線查
    獲，始悉上情。
二、案經宜蘭縣警察局羅東分局報告臺灣宜蘭地方法院檢察署檢
    察官偵查起訴。
    理  由
一、按被告以外之人於審判外之陳述，雖不符前四條之規定，而
    經當事人於審判程序同意作為證據，法院審酌該言詞陳述或
    書面之陳述作成時之情況，認為適當者，亦得為證據。次按
    當事人、代理人或辯護人於法院調查證據時，知有第159條
    第1項不得為證據之情形，而未於言詞辯論終結前聲明異議
    者，視為有前項之同意，刑事訴訟法第159條之5定有明文。
    本件被告對於檢察官所舉及卷內有關屬被告以外之人於審判
    外之陳述部分之證據，於法院調查證據時，知有刑事訴訟法
    第159條第1項不得為證據之情形，而未於言詞辯論終結前聲
    明異議，視為有同法第159條之5第1項之同意，本院審酌該
    證據作成之情況，認為適當，依法自得作為證據，合先敘明
    。
二、訊據被告對上揭事實均供承不諱，核與附表所示之證人即被
    害人丙○○、丁○○、甲○○，證人乙○○、己○○分別於
    警詢及偵查中之指證情節均相符，復有贓物認領保管單3張
    、失車紀錄、宜蘭縣政府警察局車輛尋獲電腦輸入單、車籍
    查詢－基本資料詳細畫面各1份、照片12幀存卷可稽，堪認
    被告之自白均與事實相符，堪予採信。事證明確，犯行堪予
    認定。
三、核被告所為如附表編號1、2、3、4所示行為，均係犯刑法第
    320條第1項竊盜罪；又被告持用為如附表編號5所示行為之
    油壓剪1支，雖未扣案，惟該油壓剪既足以剪斷電纜線，顯
    見該油壓剪質地堅硬，客觀上足以對人之生命、身體、安全
    造成危害，係屬兇器無訛，是核被告上開行為，係犯刑法第
    321條第1項第3款攜帶兇器竊盜罪。被告前後5次竊盜犯行，
    犯意各別，行為互異，應予分論併罰。查被告有如犯罪事實
    欄所示之前案紀錄，有臺灣高等法院被告前案紀錄表附卷可
    稽，其於有期徒刑執行完畢後5年內，故意再犯本件有期徒
    刑以上之刑之罪，均為累犯，應均依法加重其刑。爰審酌被
    告意圖為自己不法所有，竊取他人財物販賣謀利之犯罪動機
    、目的、手段、智識程度，犯後坦承犯行，態度尚稱良好及
    其所竊得之財物均屬值價非鉅之物，對被害人所生之危害等
    一切情狀，分別量處如主文所示之刑，並定其應執行之刑如
    主文。扣案鑰匙1支及未扣案之油壓剪1支，均非被告所有，
    業據被告供承在卷，復無證據證明係被告所有，爰不諭知沒
    收，附此敘明。
據上論斷，應依刑事訴訟法第284條之1、第299條第1項前段，刑
法第320條第1項、第321條第1項第3款、第47條第1項、第51條第
5款，刑法施行法第1條之1第1項、第2條前段，判決如主文。
本案經檢察官郭欣怡到庭執行職務
中    華    民    國    98    年    2     月    23    日
                  刑事第四庭法  官  林楨森
以上正本證明與原本無異。
如不服本判決應於收受送達後十日內向本院提出上訴書狀，並應
敘述具體理由；其未敘述上述理由者，應於上訴期間屆滿後二十
日內向本院補提理由書 (均須按他造當事人之人數附繕本)「切
勿逕送上級法院」。
                            書記官  張仲達
中    華    民    國    98    年    2     月    23    日
附錄本案論罪科刑法條：
中華民國刑法第320條第1項
意圖為自己或第三人不法之所有，而竊取他人之動產者，為竊盜
罪，處5年以下有期徒刑、拘役或5百元以下罰金。
中華民國刑法第321條
（加重竊盜罪）
犯竊盜罪而有下列情形之一者，處6月以上、5年以下有期徒刑：
一、於夜間侵入住宅或有人居住之建築物、船艦或隱匿其內而犯
    之者。
二、毀越門扇、牆垣或其他安全設備而犯之者。
三、攜帶兇器而犯之者。
四、結夥三人以上而犯之者。
五、乘火災、水災或其他災害之際而犯之者。
六、在車站或埠頭而犯之者。
前項之未遂犯罰之。
附表：
┌──┬─────┬──────┬──────┬─────┬─────┐
│編號│犯罪時間  │犯罪地點    │犯罪方法及  │所犯罪名及│宣告刑    │
│    │          │            │竊得物品    │法條      │          │
├──┼─────┼──────┼──────┼─────┼─────┤
│ 1  │97年9月17 │宜蘭縣五結鄉│見被害人林溪│刑法第320 │處有期徒刑│
│    │日下午1時 │大吉東路33巷│源所有車牌號│第1項之竊 │參月      │
│    │許        │6號美麗人生 │碼891-BLD號 │盜罪      │          │
│    │          │民宿前      │機車鑰匙未拔│          │          │
│    │          │            │取，徒手竊取│          │          │
│    │          │            │之          │          │          │
├──┼─────┼──────┼──────┼─────┼─────┤
│ 2  │97年9月18 │宜蘭縣壯圍鄉│見被害人張茂│刑法第320 │處有期徒刑│
│    │日下午1時 │壯濱路3段302│吉所有車牌號│第1項之竊 │參月      │
│    │許        │號保安宮前  │碼AJ7-165號 │盜罪      │          │
│    │          │            │機車鑰匙未拔│          │          │
│    │          │            │取，徒手竊取│          │          │
│    │          │            │之          │          │          │
├──┼─────┼──────┼──────┼─────┼─────┤
│ 3  │97年9月19 │宜蘭縣羅東鎮│以上開車牌號│刑法第320 │處有期徒刑│
│    │日中午12時│中正北路211 │碼AJ7－165號│第1項之竊 │參月      │
│    │許        │號前        │重型機車之鑰│盜罪      │          │
│    │          │            │匙，竊取王俊│          │          │
│    │          │            │杰所有車牌號│          │          │
│    │          │            │碼PPK－259號│          │          │
│    │          │            │機車        │          │          │
├──┼─────┼──────┼──────┼─────┼─────┤
│ 4  │97年9月29 │宜蘭縣羅東鎮│徒手竊取余森│刑法第320 │處有期徒刑│
│    │日晚間11時│光榮路500巷 │發所有鋁梯1 │第1項之竊 │參月      │
│    │許        │160號前     │具          │盜罪      │          │
├──┼─────┼──────┼──────┼─────┼─────┤
│ 5  │97年9月29 │宜蘭縣五結鄉│以上開竊得之│刑法第321 │處有期徒刑│
│    │日晚間11時│福和一路39巷│鋁梯及客觀上│第1項第3款│捌月      │
│    │30分許    │旁高幹編號  │足以對人之生│之攜帶兇器│          │
│    │          │34L2號      │命、身體構成│竊盜罪    │          │
│    │          │            │威脅之兇器油│          │          │
│    │          │            │壓剪1支竊取 │          │          │
│    │          │            │被害人己○○│          │          │
│    │          │            │管理之電纜線│          │          │
│    │          │            │約30幾公尺  │          │          │
└──┴─────┴──────┴──────┴─────┴─────┘


司法院資訊處製作；財團法人民間司法改革基金會備份。
